

# MARIANA https://marianapache

FRONT-END WEB DEVELOPER

pachecoramirez.mariana@gmail.com https://marianapacheco.github.io/MiPortafolio/ in/mariana-pacheco-ramírez 55 2016 1632

Apasionada por el mundo de la tecnología. Licenciada en Ciencias de la Informática con especialidad en programación y desarrollo web, con experiencia en implementación y desarrollo de recursos didácticos digitales.

#### **EXPERIENCIA**

Sec. Dna. No. 43 "Justo Sierra" SEP (2013 - 2015) CDMX

Profesora

- Implementé el taller de Informática por primera vez en la escuela, haciendo posible que más de 100 estudiantes lograran desarrollar habilidades tecnológicas.
- Asesoré a profesores para el uso e implementación de las TIC en educación, promoviendo y aumentando en un 70% el uso de la "Red escolar".

UPIICSA, IPN, Celda de Producción de Recursos Didácticos Digitales (2011 - 2012) CDMX

Webmaster

- Diseñé materiales electrónicos, recursos didácticos digitales y objetos de aprendizaje.
- Administré el contenido educativo en la plataforma Moodle de 1 de las carreras que se imparten en la institución.
- Capacité a 20 profesores para el uso de la plataforma Moodle en los roles de creador de curso, profesor y profesor sin permiso de edición.

### **EDUCACIÓN**

Web developer

Laboratoria. Programa de Formación Integral en Desarrollo Web Front-end (2016) CDMX

Lic. en Ciencias de la Informática

UPIICSA, IPN (2005 - 2009) CDMX

## HABILIDADES TÉCNICAS

- HTML5 y CSS3 (Avanzado)
- Github básico

- Javascript (Intermedio)
- Photoshop (Intermedio)

## INFORMACIÓN ADICIONAL

- Curso de programación online Platzi (2016) CDMX
- Aprende a buscar en Internet online MéxicoX (2014) CDMX
- Programa Institucional de Formación de Investigadores IPN (2009) CDMX
- Curso de mantenimiento preventivo de tu PC UPIICSA (2007) CDMX
- Técnico en Informática CECyT 14 (2005) CDMX
- Servicio social, mantenimiento e instalación de software a equipos de
- cómputo STC Metro (2005) CDMX

#### **IDIOMAS**

- Español: lengua materna
- Inglés intermedio (Actualmente estudiando)